臺灣高等法院高雄分院刑事裁定
111年度聲字第300號
聲  請  人  莊侑青


上列聲請人因被訴傷害致死案件，聲請發還扣押物，本院裁定如
下：
    主  文
本院一一一年度上訴字第一八一號傷害致死案件所扣押之蘋果牌
iphone8 plus（黑色，手機殼有史迪奇貼紙，含SIM卡壹張）行
動電話壹支、車牌號碼0000-00汽車壹輛（含鑰匙），應發還莊
侑青。
    理  由
一、聲請意旨略以：聲請人莊侑青（下稱聲請人）被訴傷害致死
    案件，業經臺灣屏東地方法院以109年度訴字第789號判決無
    罪，檢察官並未上訴，茲聲請人遭扣押之物蘋果牌iphone8 
    plus（黑色，手機殼有史迪奇貼紙，含SIM卡1張）行動電話
    1支、車牌號碼0000-00汽車1輛，並非供犯罪之用，非屬刑
    法第38條所定應或得沒收之物，已無繼續扣押之必要，為此
    聲請發還扣押物等語。
二、按扣押物未經諭知沒收者，應即發還；又扣押物若無留存之
    必要者，不待案件終結，應以法院之裁定發還之；其係贓物
    而無第三人主張權利者，應發還被害人，刑事訴訟法第317
    條前段、第142條第1項分別定有明文。
三、經查聲請人因傷害致死案件，前經屏東縣政府警察局潮州分
    局在高雄市○○區○○○路000號前扣押登記其名下之2190-L7號
    自小客車（含鑰匙）1輛，有莊侑青民國109年8月22日自願
    受搜索同意書、屏東縣政府警察局潮州分局109年8月22日下
    午1時10分搜索扣押筆錄及扣押物品目錄表、2190-L7號車輛
    詳細資料報表（見警三卷第465-473、491頁）可稽。另聲請
    人又經屏東縣政府警察局潮州分局於同日在該分局內扣押其
    所有之iphone8 plus 行動電話1支（含SIM卡），有屏東縣
    政府警察局潮州分局109年5月22日上午10時44分扣押筆錄、
    扣押物品目錄表及勘查採證同意書（見警三卷第451-463頁
    ）可稽。而聲請人業經臺灣屏東地方法院以109年度訴字第7
    89號判決無罪，並未據檢察官上訴而確定在案，有被告前案
    紀錄表及前開判決書在卷可證；上開扣押之物並非違禁物，
    亦非供犯罪所用或犯罪預備之物或因犯罪所生或所得之物，
    而未經宣告沒收，應無留存之必要，且除聲請人外，並無第
    三人主張權利，揆諸前揭規定，本件聲請人聲請發還，經核
    於法並無不合，應予准許。
據上論結，應依刑事訴訟法第142條第1項前段、第220條，裁定
如主文。
中　　華　　民　　國　　111 　年　　3 　　月　　28　　日
                  刑事第七庭    審判長法  官　李璧君
                                      法  官　葉文博
                                      法  官　石家禎
以上正本證明與原本無異。
如不服本裁定應於送達後5日內向本院提出抗告狀。
中　　華　　民　　國　　111 　年　　3 　　月　　28　　日
                                      書記官　楊馥華